# 关于结算企业为接受服务集团内的其他企业的股份支付处理

提问人：陾 仺 时间：2021-09-08 11:17:49
A公司为母公司，B、C公司为A的子公司，甲、乙分别为A、C公司的高管，现集团决定实施股权激励，由甲、乙以 1 元/股分别向B公司增资 100 万股，B公司的每股净资产公允价值为 2 元/股，问B公司作为结算方，对甲、乙低价增资股份支付账务如何处理（在B公司账面）？

回答人：chenyiwei
B公司属于结算义务方，但没有接受甲乙的服务，相应地，B公司不确认股份支付费用，股份支付费用在A、C各自的报表中确认。B只需按照实际收到的出资款确认实收资本和资本公积增加即可。
但要注意：B是否为公众公司？如果是，则甲乙直接对B低价增资是损害B的少数股东利益的。这时应由A将其所持有的B的存量股份按约定价格转让给甲乙，更为恰当。

提问人：陾 仺 时间：2021-09-13 23:33:04
1 、感谢陈老师万忙之中的回复，低价增资前B公司为A公司的全资子公司，引入甲乙目的是为了进行股改（案例对股改情况进行了简化处理）。
2 、结合企业会计准则解释第 4 号第 7 条，“结算企业是接受服务企业的投资者的，应当按照授予日权益工具的公允价值或应承担负债的公允价值确认为对接受服务企业的长期股权投资，同时确认资本公积（其他资本公积）或负债”，上述案例中，B公司作为结算企业，相对于A、C公司是接受服务集团内的其他企业，是否需参考企业会计准则解释第 4 号第 7 条的规定，针对接受服务企业A、C公司相关的股份支付，在B公司账面是否应视同投资或利润分配进行账务处理（即在B公司确认相应的长投，或视同对母公司分红）

回答人：chenyiwei
应需要。